# 请教各位前辈关于成本分配的问题

提问人：最後の Gillian 时间：2019-06-14 22:51:26
请教各位前辈一个关于成本分配的问题。举例假设： 公司有个钢板冲压车间，可以冲压 A、B、C 三种形状的钢板产成品。冲压车间在 12 月份没有任何订单，因此没有任何产量、收入、直接成本。对于此种情况，冲压车间及其设备的折旧，可以记在管理费用下么？最好能有依据。网上搜了搜没有特别好的解释。现在有两大类观点：
1.我个人认为，记成本会导致成本、毛利的失真，而且， 12 月没有产量的情况下，制造费用也没地方转啊。感觉理解为经营不善、管理不善造成的闲置损失。我个人是倾向管理费用，但是找不到依据。
2.如果要是记在生产成本/制造费用下，月末转成本应当以何种比例向 ABC分配，继而在报表中列示呢？（某一年该企业由于行业淡季，存在近 3 个月没有订单的情况，故那一年的金额影响还是比较大的）
望陈版及各位前辈能不吝赐教，非常感谢！

回答人：chenyiwei
直接计入管理费用。参考：《计学撮要 2018 》之 “问题 1-1-9（固定资产季节性停用期间的折旧处理）”。